【裁判字號】    96,易,3422
【裁判日期】    970512
【裁判案由】    恐嚇
【裁判全文】
臺灣臺中地方法院刑事判決              96年度易字第3422號
公  訴  人  臺灣臺中地方法院檢察署檢察官
被      告  戊○○
            乙○○
上列被告等因恐嚇案件，經檢察官提起公訴（96年度偵緝字第
873、874號），本院判決如下：
    主    文
戊○○、乙○○共同犯恐嚇危害安全罪，各處有期徒刑陸月，如
易科罰金，均以新臺幣壹仟元折算壹日；各減為有期徒刑月，
如易科罰金，均以新臺幣壹仟元折算壹日。又戊○○、乙○○共
同犯恐嚇危害安全罪，各處有期徒刑伍月，如易科罰金，均以新
臺幣壹仟元折算壹日；各減為有期徒刑貳月又拾伍日，如易科罰
金，均以新臺幣壹仟元折算壹日。各應執行有期徒刑伍月，如易
科罰金，均以新臺幣壹仟元折算壹日。
    犯罪事實
一、戊○○、乙○○為夫妻關係，其等二人於民國九十五年八月
    間某日，共同向甲○○承攬施作甲○○之女兒丙○○位於臺
    中市○○街之房屋油漆工程後，其等二人於九十五年十月間
    認為甲○○尚積欠工程款計新臺幣（下同）十一萬元，而與
    甲○○間產生糾紛。戊○○、乙○○竟事前謀議，以後述撥
    打行動電話門號並以語音留言向甲○○恐嚇之方式，欲達到
    催討前揭工程款之目的，其等二人共同基於恐嚇危害安全之
    犯意聯絡，於九十五年十一月五日起迄九十六年一月十七日
    止，以其等二人持有使用之0000000000號、00
    00000000號、0000000000號等三支行動
    電話門號（下合稱前開三支行動電話門號），輪流並接續多
    次撥打甲○○持有使用之0000000000號行動電話
    門號，並推由乙○○向甲○○恐嚇稱：「林小姐我跟你說啦
    你娘雞巴，我跟你說坦白ㄟ，你這樣給我搞，你這樣搞，你
    這樣欠人家錢不還人家，大家就要輸贏，你的電話也好、你
    女兒的電話也好，我一天把你打五十遍，我打三天，你要是
    沒給我處理，你最好不要出門，你也好、你女兒也都不要給
    我出門，要不然大家就要來輸贏，幹你娘老雞巴聽懂不懂」
    、「姓林的，我跟你說喔，錢快處理理ㄟ喔，快處理喔，要
    不然大家就要來輸贏了，你不要當作你呆呆喔，你不要當作
    我吃軟ㄟ喔，試試看喔，你若要是要試實力喔，要試試看，
    大家就來試試看，我咧幹你老母雞巴卡好ㄟ」、「你要注意
    ，你要小心，你的良心不見了，你皮在癢啊，聽懂啦」、「
    快還錢啦！我再向你講一次，錢快還。要不然會出事情喔」
    、「你要注意，你要小心，你的良心不見了，你皮在癢啊，
    聽懂啦」、「老闆娘喔！我是油漆啦！不要以為我久沒有煩
    你就忘記了，啊！我跟你說過了，絕對不會有人能耐可以欠
    我錢，我看你們油漆開始做，最好，做好了我再來要錢，我
    不要給你打草驚蛇，隨便你們做，最好，你欠我的十一萬元
    ，我提醒你，我先跟你說，你是嘉義人我也是嘉義人啦！我
    不可能讓人欠我的錢，我沒有給你威脅喔！還錢喔！多謝、
    抱歉」等語，且推由戊○○向甲○○恐嚇稱：「喂！瘋女人
    啊，你欠人家不用還嗎？那是人家的做工錢，那是人家的辛
    苦錢，你那個錢拿去吃，你不怕拉肚子喔！也不怕人家絕子
    絕孫，不要臉，你家要火燒房子了。你女兒要結婚嗎？很拼
    的啦，我要來給他潑硫酸，要不然試試看！幹」、「喂！林
    小姐，你不要臉，欠人家錢不還人，你不要臉，你討客兄，
    你會有報應，你會受報應，你叫你女兒注意點，我會給他潑
    硫酸」等語，以此加害身體、自由、財產之事恐嚇甲○○，
    使甲○○心生畏懼，致生危害於安全。期間戊○○、乙○○
    因以前揭方式向甲○○催討工程款未果，其等二人又另行起
    意，並事前謀議，以後述撥打行動電話門號並以語音留言向
    丙○○恐嚇之方式，欲達到催討前揭工程款之目的，其等二
    人共同基於恐嚇危害安全之犯意聯絡，於九十五年十二月間
    ，以其等二人持有使用之前開三支行動電話門號，輪流並接
    續多次撥打丙○○持有使用之0000000000號行動
    電話門號，並推由乙○○向丙○○恐嚇稱：「喂，我跟你說
    喔，你錢給我處理理ㄟ喔，不然我跟你說.. 你走路要小心
    一點，你娘雞巴幹破．．．你娘．．．雞巴，十幾萬而已，
    你給我處理理ㄟ喔，不給我處理理ㄟ你給我試看看，幹你娘
    雞巴」、「連小姐我跟你說喔，你老母欠人錢十幾萬快點還
    給人家，若不還人家，你就不要出門、也不要去上班，要不
    然你要是被人強姦或是被人家怎麼樣，不好意思，那跟我們
    沒關係，快處理理ㄟ喔，幹你娘老雞巴」、「電話不接事情
    不能解決，你皮在癢的樣子、真大膽，要吃人，要吃人以前
    要先秤秤自己有多重，這樣聽懂不懂，試試看」、「我跟你
    說，我跟你說，我很有耐心，你不要以為這樣就能閃避一切
    ，我連續跟你說、每天跟你說，說到我忍不住的時候，我會
    去你家門口等你，你讓我等到你就哉死了」、「我跟你說，
    電話不接電話不開這樣都不是辦法，面對現實才是重點，要
    不然電話你一輩子都不要給我開機，我要是找不到你，一個
    禮拜內我一定會去你家門口等你，我一定等到你，你被我等
    到的時候，你就要皮扒緊一點ㄟ，喔．．．會記得喔，聽懂
    喔，這樣聽懂喔」、「連小姐我跟你說喔，電話不接事情也
    不能解決，你欠人家錢快點還人家，不然你那些錢吃了會拉
    肚子，你要出門什麼．．．你要出門的時候你就要小心一點
    ，我一再通知你啦，小心一點」等語，且推由戊○○向丙○○恐嚇稱：「不要臉的女人，你們母子欠人家錢還不還，不
    要臉啦！你要結婚是不是，你和你先生要結婚是不是，你小
    心一點啊！你走暗路小心一點，我跟你講，我會讓你結不成
    啦。不然你試試看，不要臉」等語，以此加害生命、身體、
    自由之事恐嚇丙○○，使丙○○心生畏懼，致生危害於安全
    。
二、案經丙○○、甲○○訴請臺灣臺中地方法院檢察署檢察官偵
    查起訴。
    理    由
一、證據能力之說明：檢察官及被告戊○○、乙○○對於本判決
    所引用下列各項證據方法之證據能力，於本院準備程序時均
    表示無意見，且於法院調查證據時，知有刑事訴訟法第一百
    五十九條第一項不得為證據之情形，亦未於言詞辯論終結前
    聲明異議，茲審酌該等言詞陳述及書面作成時之情況，並無
    不宜作為證據之情事，依刑事訴訟法第一百五十九條之五之
    規定，自得作為證據，合先敘明。
二、訊據被告二人固均坦承於前揭時間其等二人共同向告訴人即
    證人甲○○承攬施作告訴人即證人丙○○（即證人甲○○之
    女兒）位於臺中市○○街之房屋油漆工程後，嗣其等二人認
    為證人甲○○尚積欠工程款計十一萬元，而與證人甲○○間
    產生糾紛，其等二人並有分別多次以前開三支行動電話門號
    撥打至證人甲○○、丙○○之前揭0000000000號
    、0000000000號行動電話門號催討工程款，其中
    被告乙○○並坦承其撥打證人甲○○持有使用之前揭000
    0000000號行動電話門號語音留言即：「老闆娘喔！
    我是油漆啦！不要以為我久沒有煩你就忘記了，啊！我跟你
    說過了，絕對不會有人能耐可以欠我錢，我看你們油漆開始
    做，最好，做好了我再來要錢，我不要給你打草驚蛇，隨便
    你們做，最好，你欠我的十一萬元，我提醒你，我先跟你說
    ，你是嘉義人我也是嘉義人啦！我不可能讓人欠我的錢，我
    沒有給你威脅喔！還錢喔！多謝、抱歉」之男子聲音為其自
    己之聲音等情，惟被告二人均矢口否認有前揭恐嚇危害安全
    之不法犯行，被告戊○○辯稱：我撥打電話給甲○○、丙○○只是拜託她們還錢，均無出言恐嚇之情事，電話語音留言
    關於出言恐嚇的聲音均非我的聲音等語；被告乙○○則辯稱
    ：我撥打電話給甲○○、丙○○只是拜託她們還錢，均無出
    言恐嚇之情事，電話語音留言其他關於出言恐嚇的聲音均非
    我的聲音，我並無恐嚇危害安全之行為等語。經查：
  (一)被告二人為夫妻關係，前開三支行動電話門號均係以被告乙○○名義申請，且前開三支行動電話門號被告二人均有共同
    持有使用乙節，均據被告二人供承在卷（見本院卷二八、三
    ○頁），並有被告二人之戶籍個人基本資料查詢結果表二紙
    及遠傳電信股份有限公司九十六年十月二十二日傳真函文資
    料附卷可按（見本院卷七、八、九七、九八頁）；又被告二
    人於前揭時間，向證人甲○○承攬施作證人丙○○位於臺中
    市○○街之房屋油漆工程後，嗣被告二人認為證人甲○○尚
    積欠工程款計十一萬元，而與證人甲○○間產生糾紛，被告
    二人並有分別多次以前開三支行動電話門號撥打至證人甲○○、丙○○之前揭0000000000號、000000
    0000號行動電話門號等情，亦均據被告二人陳明在卷，
    且經證人甲○○於檢察事務官詢問時證述及證人丙○○分別
    於檢察官訊問時結證在卷，復有前開三支行動電話門號各撥
    打至證人甲○○之0000000000號行動電話門號、
    證人丙○○之0000000000號行動電話門號之通聯
    紀錄附卷可按，均堪認與事實相符。
  (二)又證人甲○○、丙○○前揭遭被告二人電話語音留言恐嚇之
    事實，亦據告訴人即證人甲○○於檢察事務官詢問時證述及
    證人甲○○、丙○○分別於檢察官訊問時結證綦詳（見九十
    六年度偵緝字第八七三號偵查卷三一至三四頁），且有前揭
    電話語音留言之錄音光碟在卷可憑，亦經本院於審理時當庭
    勘驗前揭電話語音留言之錄音光碟內容屬實，並製有勘驗筆
    錄在卷足憑（見本院卷一六○至一六二頁）。且查：
  1.被告二人認為證人甲○○尚積欠工程款十一萬元後，被告二
    人即持續甚且三更半夜均有撥打電話給證人人甲○○、丙○○二人乙節，業據被告二人於偵查中均自承在卷（見九十六
    年度偵緝字第八七四號偵查卷十一、十二頁）。再參諸前揭
    卷附通聯紀錄，可知前開三支行動電話門號撥打至證人甲○○、丙○○二人之前揭0000000000號、0000
    000000號行動電話門號之次數至多、相當頻繁外，甚
    且於九十五年十一月十三日二十二時迄同日二十四時之二小
    時期間中，以0000000000號、00000000
    00號行動電話門號撥打至證人甲○○之00000000
    00號行動電話門號之次數高達逾七十通電話之多，足見被
    告二人因前揭工程款問題，對證人甲○○至為不滿，則被告
    二人顯存有前揭恐嚇危害安全犯行之動機存在。
  2.參諸被告乙○○於本院審理時自承：我撥打前開三支行動電
    話門號給甲○○、丙○○，我只是口氣比較大聲；我在電話
    中有罵甲○○三字經等語（見本院卷二九、一一七頁），再
    佐以前揭電話語音恐嚇留言，出言恐嚇者併有兼罵三字經之
    情事外，且由前揭電話語音留言中提及關於「．．．欠人家
    錢不還人家，大家就要輸贏，你的電話也好、你女兒的電話
    也好，我一天把你打五十遍．．．」、「．．．你欠人家不
    用還嗎？那是人家的做工錢．．．」、「．．．十幾萬而已
    ，你給我處理理ㄟ喔．．．」等內容，無論關於撥打電話之
    次數、催討金錢之原因、金額等事由，亦均與被告二人因施
    作油漆工作糾紛之原因、被告二人欲向證人甲○○、丙○○
    二人催討十一萬元之金額乃至被告二人因前揭工程款糾紛而
    密集撥打電話之次數等特徵均至有關聯，益見以前揭電話語
    音留言之出言恐嚇者，確係針對被告二人與證人甲○○間之
    前揭工程款糾紛而出言恐嚇甚明。
  3.再者，被告戊○○之兄即證人丁○○雖有另以000000
    0000號行動電話門號撥打至證人甲○○、丙○○之00
    00000000號、0000000000號行動電話門
    號之情事，然證人丁○○於前揭期間均僅持有使用0000
    000000號行動電話門號、未曾將000000000
    0號行動電話門號借予他人使用，證人丁○○於前段期間亦
    無使用其他之行動電話門號，且證人丁○○於電話留言中所
    言均係其單獨自行為之、與被告二人無涉，又本院於審理時
    當庭勘驗前揭電話語音留言之錄音光碟內容，均非證人丁○○之聲音、亦與證人丁○○電話留言中所言之內容不同等情
    ，業據證人丁○○於本院審理時結證明確（見本院卷一○五
    至一一六、一六一、一六二頁，併見後述第四、(三)、2.點理
    由欄內容）。則前揭電話語音留言中之出言恐嚇者，自可排
    除係證人丁○○所為甚明。於此情形，前揭電話語音留言中
    出言恐嚇者之男子聲音，確係由被告乙○○以前開三支行動
    電話門號撥打至證人甲○○、丙○○之前揭0000000
    000號、0000000000號行動電話門號而出言恐
    嚇，實堪認定。
  4.又前開三支行動電話門號每次固均僅由被告二人中之其中一
    人撥打電話出言恐嚇，然衡諸被告二人為夫妻關係，其等二
    人均認證人甲○○積欠其等二人工程款計十一萬元，乃至其
    等二人係共同持有使用前開三支行動電話門號撥打電話等情
    以觀，堪認被告二人均係以自己共同犯罪之意思，事前同謀
    ，並進而推由被告二人中之其中一人撥打電話出言恐嚇之方
    式，而共同對證人甲○○及共同對證人丙○○分別遂行前揭
    恐嚇危害安全之犯行甚明。
  5.再衡諸被告乙○○供承由其撥打並留言之「老闆娘喔！我是
    油漆啦！不要以為我久沒有煩你就忘記了，啊！我跟你說過
    了，絕對不會有人能耐可以欠我錢，我看你們油漆開始做，
    最好，做好了我再來要錢，我不要給你打草驚蛇，隨便你們
    做，最好，你欠我的十一萬元，我提醒你，我先跟你說，你
    是嘉義人我也是嘉義人啦！我不可能讓人欠我的錢，我沒有
    給你威脅喔！還錢喔！多謝、抱歉」等語之內容，除堪認被
    告乙○○係承前已撥打之數通電話後，始再接續撥打該通電
    話予證人甲○○外，且由被告乙○○於該通電話中特別強調
    「我跟你說過了，絕對不會有人能耐可以欠我錢」及「我沒
    有給你威脅喔！還錢喔！」等語，益證被告乙○○係承前與
    被告戊○○為恐嚇危害安全犯行之犯意聯絡，接續撥打該通
    電話留言並植基於先前已多次撥打之前揭電話語音留言恐嚇
    內容為基礎，暗示、喚起證人甲○○記憶之方式，使證人甲○○心生畏懼，達到以該通電話留言遂行其等二人恐嚇危害
    安全之犯行，亦甚明灼。則證人甲○○因此通雖未出現恐嚇
    字樣、惟實質上具有明確恐嚇意涵之電話內容而心生畏懼，
    亦無違於常情。是被告二人此部分恐嚇危害安全之犯行，亦
    堪認定。
  (三)綜上所述，被告二人前開所辯，顯係事後卸責之詞，不足採
    信。至本院將前揭電話語音留言之錄音光碟送請內政部警政
    署刑事警察局鑑定該錄音光碟出現之男、女聲音是否分別為
    被告二人之聲音，雖因其中可比對語音數量不符鑑定需求而
    無法鑑定，有該局九十七年二月五日刑鑑字第○九七○○○
    一二二九號函可稽（見本院卷第一二七頁），惟綜核上情，
    此尚不能據為有利被告二人認定之依據，併此敘明。是本案
    事證明確，被告二人前揭恐嚇危害安全之犯行，均堪認定。
三、核被告戊○○、乙○○所為，均係犯刑法第三百零五條之恐
    嚇危害安全罪。按以自己共同犯罪之意思，參與實施犯罪構
    成要件以外之行為；或以自己共同犯罪之意思，事先同謀，
    而由其中一部分人實施犯罪之行為者，均為共同正犯；亦即
    二人以上以共同犯罪之意思，事前同謀，推由其中部分之人
    實施，其未參與實施之共謀者，固為學說上所稱之共謀共同
    正犯，依司法院大法官釋字第一○九號解釋，仍成立共同正
    犯（司法院大法官會議第一○九號解釋及最高法院九十三年
    度臺上字第一二六○號判決意旨參照）。本案被告二人均係
    以自己共同犯罪之意思，事前同謀，進而推由被告二人中之
    其中一人撥打電話出言恐嚇，而各對告訴人甲○○、丙○○
    分別為前揭恐嚇危害安全之犯行，已如前述，依前開說明，
    被告二人就前揭分別對告訴人甲○○、丙○○之恐嚇危害安
    全犯行，均各為共同正犯。又被告二人先後對被害人甲○○
    、丙○○分別為前揭恐嚇危害安全之行為，係於密接之時間
    實施，分別侵害被害人甲○○、丙○○之同一法益，各行為
    之獨立性極為薄弱，且分別出於同一恐嚇危害安全之目的各
    對被害人甲○○、丙○○為之，應各視為數個舉動之接續施
    行，應各論以接續犯。另被告二人係撥打被害人甲○○、丙○○分別持有使用之不同電話門號，而為前揭恐嚇危害安全
    之犯行，有如前述，被告二人顯係於不同時間對不同之被害
    人即甲○○、丙○○分別為前揭恐嚇危害安全之犯行，侵害
    不同被害人之法益，其犯意各別，行為互殊，應予分論併罰
    。爰審酌被告二人僅因房屋油漆工程之財務糾紛，不循民事
    救濟等正當之法律救濟途徑以求定分止爭，竟撥打電話且分
    別接續多次對告訴人甲○○、丙○○為前揭恐嚇危害安全之
    犯行，致告訴人二人、丙○○均心生畏懼而危害於安全外，
    對社會秩序造成危害情節亦屬非輕、行為殊值非難，且被告
    二人迄今仍未與告訴人甲○○、丙○○達成和解並賠償損害
    ，再兼衡酌被告二人犯後均飾詞卸責、未見悔意，犯罪後態
    度顯屬不佳，暨被告乙○○除於八十五年間曾因賭博案件經
    法院判處罰金五千元之前科外，被告二人均尚無其他刑事犯
    罪紀錄，有臺灣高等法院被告前案紀錄表、臺灣臺中地方法
    院檢察署刑案資料查註紀錄表附卷可按，堪認被告二人素行
    尚可，暨其等二人之智識程度、犯罪動機、手段、目的、告
    訴人二人分別遭恐嚇期間之長短不同等一切情狀，分別量處
    如主文所示之刑，並均諭知易科罰金之折算標準。另被告二
    人本案之犯罪時間均係在九十六年四月二十四日以前，合於
    中華民國九十六年罪犯減刑條例第二條第一項第三款所定減
    刑條件，且無同條例第三條規定不應減刑之情事，均應依法
    減輕其宣告刑二分之一，爰分別減刑如主文所示，並均諭知
    易科罰金之折算標準，暨定其應執行之刑，並均諭知易科罰
    金之折算標準。
四、不另為無罪諭知部分：
  (一)公訴意旨另以：被告二人於前揭期間，併以其等二人持有使
    用之0000000000號、0000000000號行
    動電話門號，撥打告訴人甲○○持有使用之0000000
    000號行動電話門號，並撥打告訴人丙○○持有使用之0
    000000000號行動電話門號，以加害生命、身體之
    事出言恐嚇告訴人二人，致告訴人二人均心生畏懼，致生危
    害於安全。因認被告二人此部分亦均涉犯刑法第三百零五條
    之恐嚇危害安全罪嫌等語。
  (二)按犯罪事實應依證據認定之，無證據不得認定犯罪事實；又
    不能證明被告犯罪者，應諭知無罪之判決，刑事訴訟法第一
    百五十四條第二項、第三百零一條第一項定有明文。再按刑
    事訴訟法第一百六十一條已於九十一年二月八日修正公布，
    其第一項規定「檢察官就被告犯罪事實，應負舉證責任，並
    指出證明之方法。」因此，檢察官對於起訴之犯罪事實，應
    負提出之證據及說服之實質舉證責任。倘其所提出之證據，
    不足為被告有罪之積極證明，或其指出之證明方法，無從說
    服法院以形成被告有罪之心證，基於無罪推定之原則，自應
    為被告無罪判決之諭知，最高法院著有九十二年臺上字第一
    二八號判例可資參照。
  (三)公訴人認被告二人均涉犯前揭恐嚇危害安全罪嫌，無非係以
    ：證人甲○○、丙○○二人之證述及前揭卷附之通聯紀錄，
    為其所憑之論據。訊據被告二人均堅詞否認有前揭不法之犯
    行，均辯稱：0000000000號行動電話門號不知道
    是何人所有，0000000000號行動電話門號係被告
    戊○○之兄即證人丁○○所持有使用，被告二人均未持有使
    用0000000000號及0000000000號之行
    動電話門號等語。經查：
  1.前揭0000000000號華眾公司之申請人為華眾國際
    科技股份有限公司（下稱華眾公司）、租用日期自九十四年
    十二月三十日迄今，有華眾公司之公司及分公司基本資料查
    詢表一紙及中華電信股份有限公司（臺中營運處）九十六年
    九月五日覆本院函併附客戶基本資料在卷可按（見本院卷七
    九、六七至七三頁）。且前揭0000000000號行動
    電話門號部分，係由屬於第二類電信業者之華眾公司承租使
    用並作為代發客戶簡訊業務之用，該行動電話門號為簡訊特
    碼門號，並無特定人使用之乙節，亦有華眾公司九十六年十
    月十九日覆本院函附卷可稽（見本院卷九九頁）。則前揭0
    000000000號行動電話門號，已難認確係由被告二
    人所持有使用。再衡諸前揭0000000000號既僅以
    發送簡訊方式為之，顯亦與被告二人前揭於撥通證人甲○○
    、丙○○之前揭0000000000號、0000000
    000號行動電話門號後以語音留言恐嚇之模式互為岐異，
    復佐以證人甲○○、丙○○亦均無因他人傳送簡訊而遭恐嚇
    之情事乙節，此觀證人甲○○於檢察事務官詢問時之證述及
    證人甲○○、丙○○於檢察官訊問時結證之內容，亦甚明確
    ，由此益見此部分尚無從逕為不利被告二人之認定。
  2.又前揭0000000000號行動電話門號之申請人為證
    人丁○○之妻即己○○、租用日期自八十九年九月迄今，有
    證人丁○○戶籍資料查詢結果表二紙、前揭中華電信股份有
    限公司（臺中營運處）九十六年九月五日覆本院函併附客戶
    基本資料在卷可按（見本院卷七七、七八、六七至七三頁）
    。且被告戊○○之兄即證人丁○○於本院審理時明確結證：
    0000000000號行動電話門號是以我太太己○○名
    義申請，但租用該門號後迄今，該門號實際均僅由我一人持
    有使用且未曾借予他人使用，此段期間我亦無使用其他的行
    動電話；因為先前戊○○向我借十萬元並說會收到工程款，
    約定九十五年十月十五日要還我該十萬元，那是我女兒因癌
    症化療期間需要用的錢，後來我問戊○○為何九十五年十月
    十五日沒有還我該十萬元，戊○○說甲○○欠她工程款，我
    知道是十幾萬元，確定得金額我不清楚，所以我就直接向戊○○要甲○○的電話，0000000000號、0000
    000000號行動電話門號都是戊○○給我的；我印象中
    戊○○有向我說油漆的房子是甲○○的女兒名字；卷附通聯
    紀錄上所顯示以0000000000號撥打000000
    0000號及0000000000號的電話都是我打的；
    我打電話給甲○○的電話時，他沒有接，但是我有在甲○○
    電話的語音信箱留言，我承認我在留言時，講得語氣與講得
    內容有些不堪入耳，我一開始我說我是戊○○的哥哥，電話
    通了之後對方就馬上掛電話，所以我就沒有在電話中直接與
    他溝通，我都是直接留言，我有說「你欠錢不還，你怎麼這
    麼賤」、並說要找人去找甲○○，當時我是很生氣講的話，
    我當時講這些話，是有要恐嚇甲○○，讓甲○○怕，請甲○○趕快把錢還出來，我主要是針對甲○○，我認為我所打得
    這二支電話都是甲○○的，我留言是要留給甲○○聽的；我
    有留過好幾次語音信箱，在語音信箱中要嚇嚇甲○○講不堪
    入耳的話約有三至五次，這些電話留言我都是在九五年十一
    月的期間打得，我只是要嚇嚇甲○○而已；因為甲○○不接
    我電話的態度，讓我認為甲○○就是像戊○○講的避不見面
    的樣子，我是問戊○○說如甲○○欠你錢你就找他要，但是
    戊○○說甲○○都避不見面，我就開始一直打電話想要與甲○○談，但是甲○○都不接我的電話，所以我生氣到無法忍
    受的地步；因為甲○○都不理我，所以我就亂罵、亂講，我
    並有說叫你女兒晚上回家要小心，不要被強姦了；我打電話
    所講上述難聽的話，並非戊○○、乙○○授意，且戊○○、
    乙○○事先都不知道；我打電話所講上述難聽的話，與法院
    勘驗錄音光碟之內容均不相同，且該錄音光碟中男子的聲音
    均不是我的聲音等語（見本院卷一○五至一一六、一六一、
    一六二頁）。再佐以另無其他證據證明被告二人確有持有使
    用前揭0000000000號行動電話門號等情以觀，此
    部分亦難遽為不利被告二人之認定。
  (四)此外，本院復查無其他積極證據足資證明被告二人有何公訴
    人所指此部分之恐嚇危害安全犯行，核屬不能證明被告二人
    犯罪，本應諭知無罪之判決，然公訴意旨認此部分與被告二
    人前開論罪科刑部分為實質上一罪關係，本院爰不另為無罪
    之諭知，附此敘明。
五、又證人丁○○於本院審理時，經本院告知其刑事訴訟法第一
    百八十條、第一百八十一條拒絕證言之規定，其仍於本院審
    理時經具結而為前揭證述（見本院卷一○五頁），則證人丁○○單獨以其持有使用之前揭0000000000號行動
    電話門號所為前揭恐嚇危害安全罪嫌部分，應由檢察官另行
    偵辦，附此敘明。
據上論斷，應依刑事訴訟法第二百九十九條第一項前段，刑法第
二十八條、第三百零五條、第四十一條第一項前段、第二項、第
五十一條第五款，刑法施行法第一條之一第一項、第二項前段，
中華民國九十六年罪犯減刑條例第二條第一項第三款、第七條、
第九條、第十條第一項，判決如主文。
中    華    民    國    97    年    5     月    12    日
                  刑事第九庭    法  官  何世全
上正本證明與原本無異。
如不服本判決，應於收送達後十日內向本院提出上訴書狀（應敘
述具體理由並附繕本），上訴於臺灣高等法院臺中分院。
上訴書狀如未敘述理由，應於上訴期間屆滿後二十日內補提理由
書於本院。
                                書記官  童洪芳美
中    華    民    國    97    年    5     月    12    日
附錄論罪科刑法條：
中華民國刑法第三百零五條
以加害生命、身體、自由、名譽、財產之事，恐嚇他人致生危害
於安全者，處二年以下有期徒刑、拘役或三百元以下罰金。


司法院資訊處製作；財團法人民間司法改革基金會備份。
